【裁判字號】    97,簡上,206
【裁判日期】    970429
【裁判案由】    毒品危害防制條例
【裁判全文】
臺灣高雄地方法院刑事判決             97年度簡上字第206號
上  訴  人
即  被  告  甲○○
上列上訴人即被告因違反毒品危害防制條例案件，不服本院高雄
簡易庭民國97年1 月17日97年度簡字第157 號所為第一審判決（
聲請簡易判決處刑書案號：臺灣高雄地方法院檢察署96年度毒偵
字第10582 號），提起上訴，本院管轄之第二審合議庭判決如下
：
    主  文
上訴駁回。
    事實及理由
一、公訴人、被告於本院審理程序，對於檢察官聲請簡易判決處
    刑書證據欄所列證據之證據能力，均不爭執，同意作為證據
    ，再本案經本院審理結果，認第一審簡易判決之認定事實及
    證據取捨均無不當，爰引用如附件之第一審判決書（含聲請
    簡易判決處刑書）記載之事實及理由。
二、上訴人即被告以：本件承辦員警將伊帶到警察局後，就把派
    出所大門關起來，玻璃門全部關上，窗簾拉上，不讓伊太太
    陪同偵訊，並對其恫稱：要好好配合，否則要踹伊，當天因
    伊跑給警察追，不小心扭到腰，所以尿不太出來，派出所主
    管就拿一瓶類似10元礦泉水的液體，說要幫伊，就將該液體
    倒入塑膠杯內，伊當時因腰痛，未曾多想，也沒有反應說不
    要加，伊之尿液是因為加入該液體才會有毒品反應云云，原
    審為伊有罪之判決，顯有未當為由提起上訴。經查：被告雖
    以前揭情詞置辯，惟證人乙○○即
    本件查獲之員警於本院審理時到庭結證稱：本件由我與派出
    所所長丙○○一起查獲，被告是施用毒品的委託檢驗人口，
    查獲當天我們到被告家中，被告一看到我們就翻牆逃跑，我
    和所長就從後面包抄，並將被告帶到派出所，在派出所是由
    我採尿，我帶被告到派出所後側的廁所採尿，被告尿液數量
    不是很多，但不會不足，因為尿液一點就夠檢驗了，我當他
    的面將尿液數量分成兩瓶，當面請他封簽，採尿完再製作筆
    錄，由所長詢問，我製作筆錄等語明確，核與證人丙○○即
    派出所所長證稱：被告是毒品託驗人口，每次看到我們就要
    逃，當天被告看到我們巡邏車，就從後牆逃跑，我就跟著跳
    牆，並叫我同事開巡邏車從另一方向追，追很遠才追到被告
    。回派出所，我同事幫被告採尿，帶他出來後，叫被告在紙
    張上蓋指印，再將該紙張以膠帶貼死在尿液瓶上，我們寫上
    代號，再送偵查隊，由偵查隊送檢驗所檢驗，並未在被告尿
    液中加入任何液體等語相符，且證人乙○○、丙○○與被告
    既無仇隙，衡情應無蓄意誣陷之可能，故其等所為證言應堪
    採信。又被告若未施用毒品，何以遇警盤查時，竟倉皇逃逸
    ，另被告前曾因施用毒品案件，經本院先後以88年度毒聲字
    第48 26 號、93年度毒聲字第1922號裁定觀察勒戒，復曾經
    本院分別以94年度簡字第4477號、94年度簡字第7742號判決
    判處有期徒刑4 月、5 月確定，有本院院內索引卡記錄表、
    台灣高等法院被告前案紀錄表，及本院上開裁定、判決在卷
    可稽，被告辯稱前未經採尿程序，本件係伊第一次接受採尿
    送驗，顯係卸責之辭，則被告前既經多次採尿程序，當知尿
    液檢驗報告為攸關其是否成罪之重要證據，依一般經驗法則
    ，若其見警員在其尿液中加入不明液體，焉有不當場反應之
    理，被告所辯，尚難憑採。本件原審判決依高雄縣政府警察
    局旗山分局毒品危害防制條例案件嫌犯代號與真實姓名對照
    表、臺灣檢驗科技股份有限公司96年10月16日濫用藥物尿液
    檢驗報告認定被告施用第二級毒品之犯行，其認事用法並無
    違誤，量刑亦稱妥適。被告空言指摘遭員警誣陷，提起上訴
    ，並無理由，應予駁回。
據上論斷，應依刑事訴訟法第455條之1第1項、第3項、第368條、
第373條，判決如主文。
本案經檢察官郭騰月到庭執行職務。
中    華    民    國    97    年    4     月    29   日
                  刑事第一庭  審判長 法  官
                                     法  官
                                     法  官
以上正本證明與原本無異。
不得上訴。
                                書記官  郭素蓉
中    華    民    國    97    年    4     月    29    日
附錄法條
毒品危害防制條例第10條
施用第一級毒品者，處 6 月以上 5 年以下有期徒刑。
施用第二級毒品者，處 3 年以下有期徒刑。


司法院資訊處製作；財團法人民間司法改革基金會備份。
